【裁判字號】    89,親,44
【裁判日期】    900118
【裁判案由】    否認婚生子女
【裁判全文】
臺灣屏東地方法院民事判決    八十九年度親字第四四號
    原        告  丁○○
    被        告  丙○○
                  乙○○
    兼法定代理人  甲○○
右當事人間請求否認婚生子女事件，本院判決如左：
    主        文
確認被告丙○○及乙○○非原告與被告甲○○之婚生女。
訴訟費用由被告負擔。
    事        實
甲、原告方面：
一、聲明：求為判決如主文所示。
二、陳述：
    原告與被告甲○○於民國七十七年二月九日結婚，復於八十六年三月十一日離婚
    。而被告甲○○先於八十五年九月二十三日生下被告丙○○，復於八十六年八月
    二十九日生下被告乙○○，雖被告丙○○及乙○○之法定受胎期間係在原告與被
    告甲○○之婚姻關係存續期間內，依法應推定為原告之婚生女，然被告葉美自八
    十二年間與原告分居後，雙方即各自生活未有往來，被告甲○○顯非自原告受胎
    而生下被告丙○○及乙○○，直至八十九年五月原告始知悉此等情事，爰依民法
    第一千零六十三條第二項規定提起本件訴訟，訴請判決如聲明所示。
三、證據：提出戶籍謄本二件為證，並聲請囑託高雄醫學大學附設中和紀念醫院實施
    親子關係鑑定，及聲請訊問證人施慶俊。
乙、被告方面：
一、聲明：對原告所訴無意見。
二、陳述：
    被告甲○○自八十二年間與原告分居後，雙方即各自生活未有往來，被告甲○○
    係自現任丈夫施慶俊受胎而生下被告丙○○及乙○○。
丙、本院依聲請囑託高雄醫學大學附設中和紀念醫院實施親子關係鑑定。
    理        由
一、本件原告主張其與被告甲○○於七十七年二月九日結婚，復於八十六年三月十一
    日離婚。而被告甲○○先於八十五年九月二十三日生下被告丙○○，復於八十六
    年八月二十九日生下被告乙○○，被告丙○○及乙○○之法定受胎期間係在原告
    與被告甲○○之婚姻關係存續期間內之事實，業據其提出與所述相符之戶籍謄本
    為證，並為被告所同陳，堪信為真實。又原告主張被告甲○○非自其受胎而生下
    被告丙○○及乙○○乙節，為被告所同陳，並經證人施慶俊到庭證述屬實，復經
    兩造同至高雄醫學大學附設中和紀念醫院實施親子關係鑑定，而據八十九年十二
    月七日（89）高醫附秘字第三一一八號函附親子鑑定結果報告書載明，依據人類
    遺傳標記檢查結果顯示，否定丙○○及乙○○與丁○○之親子關係，此有該函文
    及親子鑑定結果報告書在卷足稽，是原告所主張上情，堪信為實在。
二、按民法第一千零六十三條第一項之婚生子女推定，如夫妻之一方能證明妻非自夫
    受胎者，得於知悉子女出生之日起一年內提起否認之訴，同條第二項定有明文。
    查被告丙○○及乙○○之法定受胎期間係在原告與被告甲○○之婚姻關係存續期
    間內，依法應推定為原告之婚生女，然因渠等本非被告業美足自原告受胎所生，
    並經原告於知悉渠等出生之日起一年內提起本件否認子女之訴，是原告之請求於
    法洵屬有據，應予准許。
據上論結，本件原告之訴為有理由，依民事訴訟法第七十八條、第八十五條第一項前
段，判決如主文。
中      華      民      國     九十     年      一      月     十八     日
                                    臺灣屏東地方法院民事第二庭
~B法      官  賴秀雯
右為正本，係照原本作成。
如不服本判決，應於送達後廿日內，向本院提出上訴狀。
~B法院書記官  滕一珍
中      華      民      國     九十     年      一      月     十八     日


司法院資訊處製作；財團法人民間司法改革基金會備份。
